# 请教合并报表抵消分录的编制问题

提问人：jin1long2 时间：2021-09-11 19:33:09
甲公司100%持股a、b两公司，现甲公司将所持a公司100%股权偿划转给b公司，形成甲持有b100%股权，b持有a100%股权，甲公司持有a股权账面价值 5 个亿（a公司为甲公司从另一子公司处收购而来，支付收购价款 5 个亿，a公司为该子公司设立的100%持股公司），a公司实收资本 1 亿，资本公积0.5亿，盈余公积0.1亿，未分配利润-0.8亿。
甲公司将a公司股权无偿划转时，甲分录，借资本公积 5 亿贷长投a5亿；b分录，借长投a5亿贷实收资本 5 亿。
假设不考虑其他情形，站在b公司角度编制合并报表，应该如何编制抵消分录？
b企业自行编制的抵消分录
借 实收资本 1 亿
资本公积0.5亿
盈余公积0.1亿
未分配利润-0.8
贷 长投a5亿
其中有4.2的差异，挤入资本公积借方，这样的处理有问题吗？
如果有问题，正确的处理应该是什么？

回答人：chenyiwei
B公司取得A的100%股权本身是同一控制下合并，B对A的长期股权投资成本不是支付给甲的收购款项，而是合并日A的账面净资产0.8亿元。即，该4.2亿元在B公司个别报表中就应当冲减资本公积，而不是在B公司的合并报表层面才冲减资本公积。